臺灣高等法院刑事判決
110年度上更一字第171號
上  訴  人  臺灣新竹地方檢察署檢察官
上  訴  人  
即  被  告  彭德光


選任辯護人  蔡玫眞律師
上列上訴人等因被告毀損等案件，不服臺灣新竹地方法院108年
度訴字第52號，中華民國108年7月17日第一審判決（起訴案號：
臺灣新竹地方檢察署107年度調偵字第252號），提起上訴，經判
決後，由最高法院發回更審，本院判決如下：
    主  文
上訴駁回。
    事  實
一、彭德光於民國101年3月21日以其子彭錦傳為買受人，向謝寶
    雲購入新竹縣○○鎮○○段000○000號土地（下稱126、127號土
    地）。嗣於107年間，彭德光為取得126、127號土地之農用
    證明，明知部分坐落127號土地，門牌號碼「新竹縣○○鎮○○
    里○○○路0000號」殘破屋體（由謝富榮、謝美現、郭謝玉蘭3
    人所共有，尚存留施工時之模版，亦未裝設窗戶、門扇，因
    年久失修，屋頂鋼筋裸露斷裂、樑柱鏽蝕，非屬「建築物」
    ，以下簡稱61-9號標的物）及部分坐落126、127號土地，未
    經保存登記之「新竹縣○○鎮○○里00000號」未完工屋體（起
    訴書誤載為新竹縣○○鎮○○里○○○00000號，經原審蒞庭檢察官
    於原審當庭更正，所有權人為柯昭義，僅有腐蝕之樑住，而
    無窗戶、門扇、牆垣，非屬「建築物」，以下簡稱61-10號
    標的物）為他人所有之物，竟基於毀棄他人物品之犯意，於
    107年2月28日至同年3月1日上午10時30分間（起訴書誤載時
    間，經原審蒞庭公訴人於原審當庭更正），未經柯昭義、謝
    富榮、謝美現、郭謝玉蘭等人同意，即僱用不知情之有健城
    企業社（起訴書誤載為「有建社」，應予更正）負責人黃明
    治及其不知情之員工廖堃良、林垂府使用大型工具機，挖掘
    、毀損126、127號土地上61-9號、61-10號標的物，致生損
    害於謝富榮、謝美現、郭謝玉蘭、柯昭義。彭德光於107年2
    月28日及3月1日上午9時許，將上開拆除屋體後剩餘之鋼筋
    （共計2萬4,090公斤）載往不知情之鄭朝陽之宇翔企業有限
    公司，以每公斤新臺幣（下同）9元之價格變現獲取21萬6,8
    10元。嗣經柯昭義於107年3月1日上午至上址查看，發現上
    情，報警處理，始循線查獲上情。
二、案經柯昭義、謝富榮、謝美現、郭謝玉蘭告訴暨新竹縣政府
    警察局新埔分局報告臺灣新竹地方檢察署檢察官偵查起訴。
    理  由
壹、本院審理範圍：
    本件檢察官起訴上訴人即被告（下稱被告）彭德光涉犯刑法
    第353條第1項之毀損建築物罪及同法第320條第1項之竊盜罪
    。經原審審理後，認被告係犯刑法第354條之毀損他人物品
    罪，另就被訴竊盜部分判決無罪，檢察官及被告均不服提起
    上訴，經本院前審(108年度上訴字第2996號)審理後，就原
    判決有罪部分撤銷，認被告係犯毀損他人建築物罪，處有期
    徒刑6月，得易科罰金，其他上訴駁回(被訴竊盜無罪部分)
    。嗣被告不服本院前審判決，就毀損建築物罪部分提起第三
    審上訴，經最高法院以110年度台上字第22號將本院前審判
    決有罪部分撤銷發回本院更審，是本院審理範圍僅限於上開
    撤銷發回本院之毀損他人建築物罪部分，先予敘明。　
貳、證據能力部分：
    按被告以外之人於審判外之陳述，雖不符刑事訴訟法第159
    條之1至第159條之4之規定，而經當事人於審判程序同意作
    為證據，法院審酌該言詞陳述或書面陳述作成時之情況，認
    為適當者，亦得為證據。又當事人、代理人或辯護人於法院
    調查證據時，知有第159條第1項不得為證據之情形，而未於
    言詞辯論終結前聲明異議者，視為有前項之同意，同法第15
    9條之5亦有明定。查本件檢察官、被告及辯護人就本判決下
    列所引被告以外之人於審判外陳述之證據能力均不予爭執，
    迄至言詞辯論終結，亦未對該等證據之證據能力聲明異議，
    本院審酌該些供述證據作成時，核無違法取證或其他瑕疵，
    認為以之作為本案之證據屬適當，自有證據能力。其餘資以
    認定被告犯罪事實之非供述證據，均查無違反法定程序取得
    之情形，依刑事訴訟法第158條之4反面規定，亦具證據能力
    。
參、實體部分：
一、認定事實所憑之證據及理由：　
    訊據被告固坦承於107年2月28日同年至3月1日上午10時30分
    間，未經告訴人柯昭義、謝富榮、謝美現、郭謝玉蘭同意，
    即僱用不知情之有健城企業社負責人黃明治及其不知情之員
    工廖堃良、林垂府使用大型工具機，挖掘、毀損126、127號
    土地上61-9號、61-10號標的物，並將剩餘鋼筋變賣獲得21
    萬6,810元等事實，惟矢口否認有何毀損犯行，於原審及本
    院審理時辯稱：61-9號、61-10號標的物及126、127號土地
    ，是我兒子連土地及地上物一起買的，我只是為了聲請農用
    證明才拆除61-9、61-10號標的物，而且61-9、61-10號標的
    物為附合於126、127號土地上之動產，為126、127號土地所
    有權人所有，我認為61-9、61-10號標的物是我兒子的，告
    訴人柯昭義無法證明61-10號標的物是他的，況且拆除61-9
    、61-10號標的物之費用就要花30幾萬，成本很高，我根本
    沒有毀損故意等語。經查：
  ㈠被告為取得126、127號土地農用證明，於107年2月28日至同
    年3月1日上午10時30分間，未經告訴人柯昭義、謝富榮、謝
    美現、郭謝玉蘭等人同意，即僱用不知情之有健城企業社負
    責人黃明治及其不知情之員工廖堃良、林垂府使用大型工具
    機，挖掘、毀損61-9、61-10號標的物，並將剩餘鋼筋變賣
    獲得21萬6,810元等情，業據被告於警詢、偵訊、原審及本
    院審理時坦認不諱（見偵卷第17至20、21至23、85頁背面至
    86頁背面、88頁，原審卷第122至124頁，本院卷第214頁）
    ，核與證人即告訴人柯昭義、謝富榮於警詢、偵訊中所述相
    符（見偵卷第24至27、28至29、30至33、34至35、86頁背面
    至88頁背面），並有證人即在場人被告之子彭錦聖、有健城
    企業社負責人黃明治、怪手駕駛廖堃良、林垂府於警詢中所
    為證述（見偵卷第36至38、39至42、43至46、47至50頁）、
    證人鄭朝陽於警詢、原審中所為證述（見偵卷第51至52頁、
    原審卷第220至225頁）、告訴人提供現場拆除照片5張（見
    他字卷第8至10頁）、61-9、61-10號標的物現場建物示意圖
    （見他字卷第13頁）、107年6月20日警員職務報告1份（見
    偵卷第15、16頁）、警員拍攝拆除現場照片14張（見偵卷第
    68至74頁）、關西鎮仁安段地號126、127號土地空拍圖（見
    偵卷第96頁）、關西鎮仁安段地號126、127號土地拆除前現
    場照片18張（見調偵卷第20至28頁）、61-9、61-10號標的
    物未拆除前照片15張（見原審卷第144至151頁）、宇翔企業
    有限公司107年3月1日廢棄物回收登記表收據2紙（見偵卷第
    67頁）、宇翔企業有限公司過磅處照片1張（見偵卷第76頁
    ）在卷可稽，此部分事實堪以認定。
  ㈡本案61-9號標的物為告訴人謝富榮、謝美現、郭謝玉蘭所共
    有，61-10號標的物為告訴人柯昭義所有，且為被告所知悉
    等情，業據告訴人柯昭義於偵訊時證稱：「61-9、61-10號
    標的物是74年蓋的，我是營造廠、承包商，當時我們去申請
    房屋使用執照時，土地被地主拿去貸款，當時我們一毛錢都
    沒有拿到，我們去新竹地院提告，後來還有上訴，高院才讓
    我們承受土地及房屋。我跟被告是去該處建屋時認識的，被
    告絕對知道61-10是我的，他不可能不知道，有時候我說我
    想賣，被告就說他幫我賣，還跟我說長榮發電廠要跟我們買
    ，一直騙一直騙。所以我的房子放在那裡都不能用，因為我
    們想說搬上去，等一下人家要買又要搬走」等語；告訴人謝
    富榮於偵訊亦證稱：「被告知道61-9是我所有，因為該建案
    在做的時候我都有去。我跟柯昭義都是同時去的，有碰到被
    告，也有到被告家裡去談賣房子的事，這大約是10、20年前
    的事，當時電廠要擴建」等語明確（見偵卷第86頁背面、87
    頁），並經告訴人謝美現、郭謝玉蘭2人委託告訴人謝富榮
    全權處理61-9號標的物被偷拆事宜，此有委託書2紙在卷可
    按（見偵卷第53、54頁），另有關西鎮仁安段建號18號【門
    牌：牛欄河路61之9號】建物登記第一類謄本（見他字卷第4
    頁）、新竹縣○○地○○○○○○○○0○○○○鎮○○段○號18號，所有權人
    郭謝玉蘭、謝美現、謝富榮】（見他字卷第5至7頁）、新竹
    縣竹北地政事務所108年3月8日北地所資字第1080001103號
    函暨【新竹縣○○鎮○○段00號】建物登記公務用謄本及異動索
    引（見原審卷第110至116頁）、新竹縣政府稅捐稽徵局108
    年1月25日新縣稅密房字第1080002260號函暨【新竹縣○○鎮○
    ○里00000號】稅籍證明書、房屋稅繳納證明書（見原審卷第
    30至72頁）、新竹縣政府稅捐稽徵局108年3月11日新縣稅密
    房字第1080004695號函（見原審卷第106頁）、新竹縣政府
    稅捐稽徵局103年房屋稅繳款書【新竹縣○○鎮○○里00000號，
    納稅義務人柯昭義】（見他字卷第3頁）、新竹縣政府稅捐
    稽徵局106年全期房屋稅繳納證明書【新竹縣○○鎮○○里00000
    號，納稅義務人柯昭義】（見偵卷第65頁）、新竹縣政府稅
    捐稽徵局107年房屋稅繳款書【新竹縣○○鎮○○里0000號，納
    稅義務人謝富榮】（見偵卷第66頁）在卷可佐，顯見證人柯
    昭義、謝富榮上開證述應非無據，堪以採信。被告雖於本院
    辯稱告訴人柯昭義無法證明61-10標的是其所有，並主張告
    訴人應先提出權利移轉證明云云，惟經原審法院先後向新竹
    縣政府稅捐稽徵局函詢，該局於108年1月25日新縣稅密房字
    第1080002260號函檢送關西鎮仁安里61-10號房屋(稅籍編號
    ：0000000000)之稅籍證明書及88年至107年度房屋稅繳納證
    明書，並說明：「本局房屋稅徵銷襠資料僅保存至88年，查
    無87年以前繳交稅捐之紀錄」等語(見原審卷第30頁)，再於
    108年3月11日新縣稅密房字第1080004695號函復以：「關西
    鎮仁安里61-10房屋(稅籍編號：0000000000)係依貴院78年7
    月18日新院瑞拋甲二21476號不動產權利移轉證書逕行核定
    ，設籍之相關檔案因已逾保存年限銷毀，無法提供上揭資料
    」等語(見原審卷第106頁)，再依新竹縣政府稅捐稽徵局提
    供之房屋稅繳納證明書所載納稅義務人均為柯昭義，有88年
    至107年房屋稅繳納證明書個1份在卷可稽(見原審卷第34至7
    2頁，堪認系爭61-10標的確為告訴人柯昭義所有，是被告前
    揭所辯，尚屬無據。
  ㈢再者，被告於偵訊時亦陳稱：「我認識告訴人很久了，約有3
    0年，知道這土地的狀態也有30多年了。我有跟告訴人柯先
    生聊天說過我要蓋（筆錄誤載為郭先生，下均同），柯先生
    說他跟建築公司有過訴訟，有判決文提供給我們，就可以申
    請。‧‧‧如果電廠、經濟部要買土地、房子，有這種消息我
    會告訴柯先生‧‧‧不是針對我拆的房子，因為告訴人還有好
    多棟」等語（見偵卷第86、87頁背面、88頁），被告既已坦
    認與告訴人柯昭義結識多年，並曾與告訴人柯昭義談論126
    、127號土地及其附近土地、不動產之處分及管理，卻於原
    審及本院審理中辯稱就61-9、61-10號標的物所有權屬於告
    訴人柯昭義、謝富榮等節毫不知悉，實難採信。
  ㈣被告及其辯護人固另提出126、127號土地買賣契約書，辯稱
    ：61-9、61-10號標的物非屬民法第66條第1項所謂「定著物
    」，性質上應屬動產，而依民法第811條規定：「動產因附
    合而為不動產之重要成分者，不動產所有權人，取得動產所
    有權」，上開61-9、61-10標的物結合於126、127號土地上3
    0餘年，非經毀損或變更其性質無法與系爭土地分離，而成
    為系爭土地之重要成分，應由原地主謝寶雲取得所有權，而
    依126、127號土地買賣契約書第1條記載：「本買賣範圍包
    括土地地上物在內維持原狀點交」，應認61-9、61-10號標
    的物亦由被告之子取得所有權，被告所為無涉毀損他人所有
    物之毀損罪，被告主觀上亦無毀損之故意云云。惟查：
  ⒈按動產因附合而歸不動產所有人取得其所有權者，以動產因
    附合而成為不動產之重要成分為要件。若附和後仍獨立於不
    動產之外者，不動產所有權人不能因此取得動產所有權。在
    土地上建築房屋未完成至為獨立之定著物以前，該未完成之
    建物固非不動產，然建築房屋即在土地之外，另創獨立之不
    動產標的物，故定著物在未完成以前亦非土地之重要成分，
    依民法第67條規定，仍應認為動產（最高法院75年度台上字
    第116號民事判決參照）。依此，本案61-10號標的物於被告
    拆除前，本無窗戶、門扇、牆垣，僅有鋼筋腐蝕外露之樑柱
    ，此有現場照片在卷（見調偵卷第20至28頁，原審卷第144
    、145頁），屬於在土地上尚未建築完成之屋體，係屬建築
    材料之組合，不失建築材料之動產獨立性，性質上屬於動產
    ，並非土地之重要成分，無從因附合，使所有權歸於土地所
    有權人所有；至於本案61-9號標的物，雖因年久失修，無法
    供人居住而不符刑法第353條「建築物」之構成要件（詳後
    述），但仍不失為獨立之定著物不動產，亦無從認定為土地
    之重要成分，辯護人辯稱應依民法第811條規定，認定61-9
    、61-10標的物因附合而屬126、127號土地所有權人所有等
    語，顯屬誤會。
  ⒉再者，被告之子與原地主謝寶雲間之126、127號土地買賣契
    約書第1條固記載：「本買賣範圍包括土地地上物在內維持
    原狀點交」等語，然上開買賣契約書中，就買賣標的部分，
    僅有「土地標示」欄位，記載126、127號土地之座落位置及
    其面積，「建物標示」欄位均屬空白，此有上開買賣契約書
    在卷可憑（見偵卷第94、95頁），倘若被告之子與原地主間
    買賣之協議，確實包含61-9、61-10號標的物，當就上開標
    的物之面積、門牌等欄位加以註記。況且，61-9、61-10號
    標的物所在位置，除126、127號土地外，尚占據126、127號
    土地周邊之新竹縣○○鎮○○段000○000○000○000○000號土地，
    此有空拍圖在卷可稽（見偵卷第96頁），倘若買賣雙方之真
    意，係將61-9、61-10號標的物於126、127號土地上之部分
    ，包括於買賣範圍內，當就此部分予以註記，並量測相關之
    面積，然整份買賣契約書中，就此部分隻字未提，被告單以
    上開買賣契約第1條不動產買賣契約書之制式文字，辯稱其
    子已購入61-9、61-10號標的物所有權，尚難遽採；再者，
    證人即上開買賣契約書見證人黃源慶於原審時固證稱：「買
    賣契約上說『土地地上物在內維持原狀點交』就是地上物所有
    的東西都歸給買方」等語（見原審卷第212頁），然證人黃
    源慶於原審審理時就本案買賣過程證稱：「我出生開始就住
    在關西鎮這邊，126、127號土地上這批建物開始蓋的時候，
    我就知道，因為當時有說要限建，很多投機的生意人到處在
    蓋，後來沒有蓋完成。126、127號土地，是我聽代書李睿麒
    說地主要賣，被告在附近養牛，我就去被告家，跟被告父子
    說這兩塊地要賣，他們父子兩個人就說『知道』，後來簽約的
    時候，我當契約見證人。簽約前或簽約過程中，我沒有跟被
    告父子兩人、代書和買方去現場觀測或測量土地的現狀。他
    們父子沒有問我關於土地上現狀的事」等語（見原審卷第20
    9至217頁），依證人黃源慶證詞可知，被告父子於簽約前，
    並未與賣方一同前往126、127號土地再次觀測上開土地之現
    狀，對於61-9、61-10號標的物亦未多加討論，其證稱地上
    所有的東西都歸於買方，顯為其個人片面推測之詞，難以此
    認定上開買賣契約內容已包含61-9、61-10號標的物之所有
    權。
  ⒊依前所述，被告及辯護人雖以前詞辯稱被告所為無涉毀損他
    人所有之物之毀損罪，被告主觀上亦無毀損之故意云云，均
    難認可採。
  ㈤按刑法第353條所稱之建築物，固指定著於土地上之工作物而
    言，但其上必有屋面，周有門壁，足蔽風雨，可以自由出入
    ，且適於人之起居，始得認為建築物。既謂適於人之起居，
    自應綜合行為時一般人之生活水準，客觀加以觀察，倘行為
    人行為時，該工作物之重要部分自然損壞程度已達不足以避
    風雨、通出入，而顯非適於吾人起居之用，即尚難以建築物
    論（最高法院110年度台上字第22號判決意旨參照）。觀諸
    本件拆除前現場照片（見調偵卷第20至28頁、原審卷第144
    至151頁），系爭61-9號標的物未裝設窗戶、門扇，樑柱鏽
    蝕、鋼筋裸露；另61-10號標的物僅見結構受損嚴重之樑柱
    及屋面，未見有何牆壁及可供出入之門扇，系爭61-9號及61
    -10號標的物均顯不足以蔽風雨、通出入，復據被告於偵訊
    時供稱：系爭61-9、61-10號標的物沒有水電，30多年了等
    語（見偵卷第86頁正背面）；告訴人柯昭義於偵查中證稱：
    系爭61-9、61-10號標的物於74年興建，本來沒有通行權，
    是袋地，其為營造商、承包商，經由訴訟，自地主處承受系
    爭61-9、61-10號標的物，因為被告說要幫忙賣掉，所以房
    子放在那裡都不能用等語（見偵卷第86頁背面、第87頁）；
    證人黃源慶於原審審理時亦證述：「我知道不是什麼建築物
    ；…裡面都要有支撐架撐著，不然就會垮下來」等語（見原
    審卷第210頁），堪認系爭61-9、61-10號標的物自74年建造
    迄至107年經被告拆除前，已歷經30多年，從未有人居住使
    用，年久失修，且欠缺現今社會一般人之生活水準所需之水
    電供給，自非適於一般人起居之用。至系爭61-9、61-10號
    標的物曾有建築物登記，或取得房屋稅籍，固具有一定經濟
    上目的或價值，然此與系爭61-9、61-10號標的是否合於刑
    法第353條所稱之建築物究係二事，不可混為一談。本案61-
    9、61-10號標的物既均不足以蔽風雨而通出入，亦不適於人
    之起居，難認係刑法第353條第1項所稱之建築物，公訴意旨
    認上開標的物係屬刑法上所指建築物，顯有誤會。
  ㈥綜上所述，被告前開所辯，僅係事後卸責之詞，均無可採，
    本案事證明確，被告犯行堪以認定，應依法論科。另被告之
    辯護人雖於本院請求調查61-10標的物是否坐落在126、127
    地號土地上，並主張告訴人應提出61-10標的物之不動產權
    利移轉證書，以證明告訴人確實為61-10標的物之所有權人
    云云(見本院卷第64、213頁)。惟查，被告確有僱工拆除系
    爭61-9、61-10標的物，且61-9標的物為告訴人謝富榮、謝
    美現、郭謝玉蘭所共有，61-10標的物為告訴人柯昭義所有
    ，均經本院審認如前，辯護人主張告訴人柯昭義應提出不動
    產移轉證明云云，實屬無據，至於61-10標的物究係坐落何
    地號土地，與被告本件所為是否構成犯罪，並無直接關聯，
    自無調查之必要，均附此敘明。
二、論罪：
  ㈠本件被告將系爭61-9、61-10號標的物殘餘屋體予以毀棄，核
    其所為係犯刑法第354條之毀損他人物品罪，起訴書認被告
    係犯刑法第353條第1項之毀壞他人建築物罪嫌，尚有未洽，
    惟檢察官起訴之事實與本院認定之事實，具有基本社會同一
    性，且經原審及本院諭知罪名而為審理(見原審卷第241頁，
    本院卷第57、205頁)，無礙被告及辯護人防禦權、辯護權之
    行使，爰依法變更起訴法條。　
  ㈡被告基於同一目的，於密切接近之時間及地點而為上開拆除6
    1-9、61-10號標的物之毀損行為，侵害相同法益，各行為之
    獨立性極為薄弱，依一般社會健全觀念，在時間差距上，難
    以強行分開，在刑法評價上，應以視為數個舉動之接續施行
    ，而合為包括之一行為予以評價，較為合理。被告以一接續
    行為同時侵害告訴人柯昭義、謝富榮、謝美現、郭謝玉蘭之
    財產法益，應依刑法第55條規定，論以想像競合之裁判上一
    罪。至被告利用不知情之黃明治及其僱用之成年員工廖堃良
    、林垂府為本件犯行，應論以間接正犯。
三、駁回上訴之理由：　　　
  ㈠原審經審理結果，認被告罪證明確，因而適用刑法第354條、
    第41條第1項前段、第38條之1第1項、第3項、第4項，刑法
    施行法第1條之1第1項、第2項前段等規定，並以行為人之責
    任為基礎，說明審酌被告於本案前，無其他經法院判處罪刑
    之前科，素行良好，其為取得農地使用證明，擅將告訴人等
    所有之未完工或殘破屋體夷除，於客觀經濟價值上對告訴人
    等造成損害，所為實質非難，再斟酌被告犯後否認犯行，又
    因雙方賠償金額存在差距而未能與告訴人等達成和解之犯後
    態度，及其國小畢業、從事畜牧業、家境小康之智識程度、
    生活狀況等一切情狀，量處有期徒刑6月，並諭知易科罰金
    之折算標準。並就沒收部分說明：沒收按犯罪所得，屬於犯
    罪行為人者，沒收之。但有特別規定者，依其規定；前項沒
    收，於全部或一部不能沒收或不宜執行沒收時，追徵其價額
    ，刑法第38條之1第1項、第3項分別定有明文。查被告因本
    案犯行之犯罪所得，係未扣案之現金21萬6,810元（被告變
    賣其毀損後剩餘之鋼筋，屬刑法第38之1第4項所稱變得之物
    ），業據被告坦白承認，自應依前揭規定，宣告沒收之，如
    全部或一部不能沒收或不宜執行沒收時，追徵其價額。經核
    原審判決之認事用法，洵無違誤，量刑亦稱妥適。
  ㈡檢察官循告訴人狀請上訴意旨略以：被告與告訴人柯昭義等
    人比鄰而居多年，明知上開標的物非其所有，竟在未告知告
    訴人且取得同意之下，擅自僱用工人，使用大型機具拆除該
    標的物，甚至告訴人報警處理，仍置之不理，足知被告無視
    法紀，惡性非輕。原審判決僅科以得易科罰金之刑度，量刑
    並未妥適，不符罪刑相當之原則，爰請求撤銷原判決，改判
    被告更重之刑度，以治其應得之刑罰等語。被告上訴意旨則
    以：被告迄至系爭標的物拆除時，主觀上均認為該標的為其
    子所為，並無毀損他人之物之意圖，請為無罪諭知等語。　
　㈢按量刑輕重，係屬事實審法院得依職權自由裁量之事項，苟
    已斟酌刑法第57條各款所列情狀而未逾越法定刑度，不得遽
    指為違法；刑罰之量定，固屬法院自由裁量之職權行使，但
    仍應審酌刑法第57條所列各款事由及一切情狀，為酌量輕重
    之標準，並非漫無限制。在同一犯罪事實與情節，如別無其
    他加重或減輕之原因，下級審法院量定之刑，亦無過重或失
    輕之不當情形，則上級審法院對下級審法院之職權行使，原
    則上應予尊重（最高法院72年台上字第6696號判例、85年台
    上字第2446號判決要旨參照）。查本件原審量刑時，已以行
    為人責任為基礎，就刑法第57條所定各款科刑輕重應審酌之
    事項，於法定刑度範圍內，詳予考量審酌而為刑之量定，並
    已就檢察官上訴書所指摘之內容即被告之犯後態度、未賠償
    告訴人之損失等斟酌在內，並未逾越公平正義之精神，亦無
    濫用裁量職權情事，自與罪刑相當原則無悖，核無不合，是
    檢察官上訴指摘原審量刑過輕，尚屬無據。又被告上訴意旨
    仍執前詞否認犯罪，惟其所辯，顯係事後圖卸刑責之詞，難
    認可採，業經本院指駁說明如上。從而，本件檢察官及被告
    之上訴，均無理由，應予駁回。
據上論斷，應依刑事訴訟法第368條，判決如主文。　
本案經檢察官黃翊雯提起公訴，檢察官邱宇謙提起上訴，檢察官
呂光華到庭執行職務。  
中　　華　　民　　國　　110 　年　　12　　月　　 9　　日
                  刑事第一庭  審判長法　官  周煙平
                                    法　官  吳炳桂
                                    法　官  連育群
以上正本證明與原本無異。
檢察官如不服本判決，應於收受送達後20日內向本院提出上訴書
狀，其未敘述上訴之理由者並得於提起上訴後20日內向本院補提
理由書（均須按他造當事人之人數附繕本）「切勿逕送上級法院
」。
被告不得上訴。
                                    書記官  廖紫喬
中　　華　　民　　國　　110 　年　　12　　月　　9 　　日
附錄：本案論罪科刑法條全文
中華民國刑法第354條
毀棄、損壞前二條以外之他人之物或致令不堪用，足以生損害於
公眾或他人者，處2年以下有期徒刑、拘役或1萬5千元以下罰金
。